臺灣臺南地方法院刑事判決　　　　　　　　89年度訴字第65號
公　訴　人　臺灣台南地方法院檢察署檢察官
被　　　告　天○○
　　　　　　　　　　　11號
選任辯護人　金輔政律師
被　　　告　戊○○
　　　　　　酉○○
右　一　人　曾柏嵩律師
選任辯護人
被　　　告　乙○○
　　　　　　庚○○
　　　　　　未○○
　　　　　　子○○
　　　　　　巳○○
上列被告因詐欺案件，經檢察官提起公訴（86年度偵字第12168
號）及聲請併案審理（八十九年度偵字第二六五六號、八十九年
度他字第一二七四號），本院判決如下：
    主  文
天○○、戊○○、酉○○、乙○○、庚○○、未○○、子○○、
巳○○連續幫助意圖為自己不法之所有，以詐術使人將本人之物
交付。天○○處有期徒刑柒年，扣案如附表三所示之物沒收。戊○○處有期徒刑伍年陸月，扣案如附表四所示之物沒收。酉○○
處有期徒刑陸年，扣案如附表五所示之物沒收。乙○○、庚○○
、巳○○各處有期徒刑參年，未○○處有期徒刑貳年、子○○處
有期徒刑貳年捌月。
    事  實
一、天○○與其同居人甘萬來（已歿）各基於販賣「芭樂票」幫
    助不特定人詐欺之概括犯意，自民國八十二年間起，由甘萬
    來從事「芭樂票」之大盤經營，天○○則擔任甘萬來之會計
    兼司機，協助甘萬來販售「芭樂票」。其經營方式為：先以
    新臺幣（下同）二十萬至三十萬元不等代價，取得他人同意
    擔任向金融機構開戶申請支票之人頭；次由人頭虛設商號後
    ，以商號負責人名義向金融機構申請開設帳戶，並與其他人
    頭之虛設行號進行往來，藉此造成經濟信用良好之假象，待
    金融機構徵信後同意核發支票，即申請取得大量空白支票；
    再將該支票與其他「芭樂票」大盤交易或交換，或自行在報
    紙上刊登「支票借你開展」、「支票借你使用」等廣告，以
    每張支票五千元至八千元代價，出售予無支付能力與意願、
    而欲使用該「芭樂票」詐取財物或利益之不特定人。迄八十
    五年十二月間甘萬來因病死亡，甘萬來、天○○曾經手販賣
    以辰○○（已審結）、寅○○○（通緝中）、丑○○（已審
    結）、劉貴仁（本院另案審結）、劉陳桂美（已死亡，臺灣
    高雄地方法院﹙以下簡稱為高雄地院﹚判決不受理）、申○○（通緝中）、己○○（已審結）等七人為人頭所申請之「
    芭樂票」，嗣前開「芭樂票」均於事先預定期日同時退票，
    其退票張數、金額如附表一所示。
二、甘萬來於八十五年十二月間死亡後，所遺留之大量「芭樂票
    」分別由天○○及甘萬來之弟戊○○繼受使用。酉○○則與
    丙○○（通緝中）共同虛設「隆發免洗餐具批發商店」，由
    酉○○擔任負責人，除以三十萬元代價覓得辛○○（本院另
    案審結）擔任人頭，虛設「臺文企業社」外，另向歐勝景購
    得渠所經營取得之空白支票。天○○、戊○○、酉○○三人
    均為販售「芭樂票」圖利，分別基於幫助詐欺之概括犯意，
    以每張活票（即尚無退票記錄者）五千元，退補票（即在退
    票註銷期間者）三千五百元至四千元代價，出售渠等自行培
    養取得、彼此間或向歐勝景及綽號「益仔」之姓名年籍不詳
    之人交易或交換取得，以人頭乙○○、謝進發（本院另案審
    結）、王照希（高雄地院另案審結）、壬○○（已死亡，判
    決不受理）、王竹茂（本院另案審結）、宋松珍（高雄地院
    另案審結）、陳海長（本院另案審結）、未○○、午○○（
    已審結）、陳登財（臺灣澎湖地方法院﹙以下簡稱澎湖地院
    ﹚另案審結）、柯添成（高雄地院另案審結）、陳文宗（本
    院另案審結）、子○○、尤莊碧紅（檢察官另為不起訴處分
    ）、亥○○（通緝中）、許嘉華（臺灣屏東地方法院另案審
    結）、李明哲（高雄地院另案審結）、吳文發（高雄地院另
    案審結）、甲○○（另行審結）、巳○○、郭志忠（檢察官
    另為不起訴處分）、卯○○（通緝中）、丁○○（另行審結
    ）等明知或不知支票用途、如附表二所示人頭申請之空白支
    票，以每張三、四千元之代價出售。嗣購買「芭樂票」之人
    使用該等支票以詐欺取得財物或利益後，該「芭樂票」即於
    天○○、戊○○、酉○○及歐勝景、「益仔」等人所預定之
    日期同時退票，其退票張數、金額均如附表二所示。
三、嗣於八十六年六月二十五日，辛○○（本院另案審結）持酉
    ○○交付之現金二十二萬五千元，前往臺灣中小企業銀行安
    平分行、臺南中小企業銀行預備存入渠以「台文企業行」開
    設之帳戶以培養信用時，為臺南縣調查站據報前往查獲。臺
    南縣調查站再分別前往臺南市○○路二九九巷九弄十一號一
    樓天○○住處、臺南市○○路一六○號六樓之七戊○○住處
    ，及臺南市○○路五八號酉○○虛設之「隆發免洗餐具批發
    商店」進行搜索，扣得如附表三、四、五所示之物，而循線
    查獲上情。
四、案經法務部調查局臺南縣調查站移送臺灣臺南地方法院檢察
    署檢察官偵查起訴。
    理  由
一、訊據被告戊○○對於上揭取得其兄甘萬來所遺留空白支票，
    刊登報紙廣告出售於不特定之人，且出售或與被告天○○、
    酉○○交換空白支票等情均坦承不諱。被告天○○、酉○○
    則均矢口否認有出售「芭樂票」之情；另被告乙○○、庚○○、未○○、子○○、巳○○雖均坦承有申請開立附表二所
    示支票帳戶，惟亦矢口否認擔任「芭樂票」人頭等情。
  (一)被告天○○辯稱：
    (1)關於起訴事實第一項，被告天○○被訴與已故同居人甘萬
      來自八十二年間以販售人頭支票牟利，並以之為常業部份
      ，被告天○○雖與甘萬來同居，但前述行為係甘萬來經營
      ，被告天○○身為同居人，但受差遣記帳，應無犯罪之認
      識。此部份被告天○○委不甘承擔甘萬來所為重罪。觀之
      事實，甘萬來病故後，其所有支票，係由其弟即被告戊○○承接販售，是甘萬來生前天○○所為記帳行為，充其量
      為幫助犯，而非主犯。檢察官以共同正犯起訴，情法失衡
      。
    (2)關於起訴書第二項，辰○○、寅○○○、丑○○、劉貴仁
      、劉陳桂美、申○○、己○○等七人頭，完全係甘萬來生
      前所為，被告天○○不與，此部份被告不認罪。
    (3)關於購買他人支票轉售圖利部份，被告天○○固坦承有向
      歐勝景調票之事實，惟係因甘萬來生前積欠歐勝景債務，
      伊始於有人打電話來時，依約定時間、地點交付支票，伊
      並不清楚支票用途，販售支票所得亦由歐勝景抵充債務云
      云。（被告天○○與選任辯護人金輔政律師就此部份是否
      認罪之陳述並不一致，仍應以當事人本人即被告天○○之
      陳述為其辯解，附此敘明）
  (二)被告酉○○辯稱伊僅為歐勝景之人頭，並非幕後老闆。伊於
    臺南縣調查站詢問時坦承，係因與歐勝景事先約定，如在何
    人所虛設行號查獲，即由該人承擔所有責任云云。
  (三)被告乙○○辯稱伊係因經營生意始申請支票使用，後來因為
    生意失敗，以支票向地下錢莊借錢，至於地下錢莊如何使用
    支票，伊並不清楚云云。
  (四)被告庚○○辯稱係因賭博輸錢，賭場莊家要求簽發支票作為
    擔保，並非擔任「芭樂票」人頭云云。
  (五)被告未○○辯稱伊係與友人合夥做生意，後來生意失敗，支
    票則均由該合夥人使用，伊並不知情云云。
  (六)被告子○○辯稱係向地下錢莊借錢，並簽發支票作為擔保，
    後來因為支票屆期無法兌現，地下錢莊的人遂強行取走支票
    ，要求被告子○○還錢贖回云云。
  (七)被告巳○○辯稱係與綽號「阿國」之人合夥做生意，支票均
    由「阿國」使用，渠並非「芭樂票」人頭；且渠曾於八十七
    年間，因重利罪為臺灣高等法院高雄分院判處有期徒刑八月
    確定，該案與本件為同一事實云云。
二、經查：
  (一)被告戊○○部份：被告戊○○前開繼受甘萬來遺留「芭樂票
    」部份之自白，核與被告天○○於審理時所為證述相符；被
    告戊○○所陳曾經手如附表二所示人頭，渠等分別有如該附
    表所示之高額退票及金額，顯然均為無支付能力之「芭樂票
    」人頭，有法務部調查局所調閱附表二所示之人退票記錄可
    憑；此外臺南縣調查站調查員於被告戊○○住處搜索扣得如
    附表四所示物品中，更有載明交換或出售「芭樂票」對象、
    人頭姓名、核發支票之金融機構、票號、件（張）數、預定
    退票日期等內容之單據（戊○○證物編號07、08-1、08-2、
    08-3、08-4、08-5），以及被告乙○○空白支票一張（戊○○證物編號01-5）、被告庚○○空白支票五本共二十四張（
    戊○○證物編號01-4、01-6、01-7、01-11、01-17）、被告
    未○○空白支票三張（戊○○證物編號01-9），被告庚○○
    印章二枚（戊○○證物編號5-10、5-13）、被告乙○○印章
    六枚（戊○○證物編號5-5、5-8、5-11、5-12、5-15、5-21
    ）、被告子○○印章一枚（戊○○證物編號5-23）等物，被
    告戊○○所陳有販賣「芭樂票」之行為等語，堪認屬實。
  (二)被告天○○部份：
    (1)被告天○○於臺南縣調查站詢問時，已經自承於甘萬來生
      前協助渠經營「芭樂票」之販售。伊事後於偵訊及本院審
      理時，雖翻異前詞，辯稱於甘萬來生前並未參與「芭樂票
      」之經營云云，然查，臺南縣調查站於八十六年六月二十
      五日對被告天○○住處執行搜索時，仍扣得甘萬來所經營
      之「芭樂票」人頭辰○○、寅○○○、劉貴仁、劉陳桂美
      、申○○之存摺共十四本（天○○證物編號03-1、03-2、
      03-3、03-6、03-11、03-12、03-14、03-16、03-17、03-
      18、03-19、03-22、03-23、03-26），己○○、寅○○○
      身分證各一枚（天○○證物編號08），記載日期為八十五
      年七月四日、十七日、戶名劉貴仁之支票存款送款簿存根
      二張（天○○證物編號02-10），以及辰○○印章二枚、
      寅○○○印章一枚、丑○○印章一枚、申○○印章五枚、
      劉貴仁印章一枚、劉陳桂美印章一枚（天○○證物編號10
      ）等物，與被告天○○所陳已將甘萬來所遺留「芭樂票」
      相關物品交付戊○○云云並不相符。
    (2)被告天○○於本院審理時，已經自陳曾經收受第三人歐勝
      景所交付之支票，並轉交不特定人；證人即同案被告戊○○於本院審理時，復證稱「（估價單上的寶號欄所載內容
      是何意？）是拿估價單給我的人的名字」、「（天○○你
      如何稱呼？）我叫他阿花，因我哥哥是這樣叫她」、「（
      估價單上面所載的『花』字是否天○○？）是」、「（甘
      萬來過世後，天○○本人有無與你交換人頭支票？）有」
      等語（言詞辯論筆錄第十七頁），明白陳述有與被告天○○交換或購買「芭樂票」；再對照法務部臺南縣調查站調
      查員在被告天○○住處搜索扣得如附表三所示物品中，除
      大量空白支票外，更有記載人頭姓名、金融機構、（件）
      張數、預定退票日期等內容之雜記資料（天○○證物編號
      01-1、01-2、01-3、01-4、01-5、01-6、01-7、01-9、
      01-10），被告天○○有與歐勝景、戊○○等人交換或買
      賣附表二所示「芭樂票」之事實，已堪認定。
    (3)次參酌前揭雜記資料，被告天○○於甘萬來死後未幾之八
      十五年十二月二十七日（天○○證物編號01-1估價單第一
      頁），即有交付代號「許」、姓名年籍不詳之人「芭樂票
      」共五十張之記錄；另至遲於八十六年三月間起，即在民
      眾日報、聯合報、自由時報、中國時報、中華日報刊登販
      賣「芭樂票」之廣告，有分類廣告收據扣案足憑（天○○
      證物編號01-8），則被告天○○於甘萬來死後，即能與其
      他人交易或交換「芭樂票」，數月之間更藉由報紙廣告拓
      展銷售，經營手法純熟，顯非初次接觸該種「芭樂票」交
      易，被告天○○於偵訊及本院審理時所辯在甘萬來生前未
      曾參與「芭樂票」經營，自屬事後卸責之詞，不能採信。
    (4)被告天○○另辯稱並不知悉該支票之用途，無販賣「芭樂
      票」故意云云。然依前揭雜記資料所載，被告天○○自八
      十五年十二月二十七日起（天○○證物編號01-1估價單第
      一頁所載），至八十六年六月二十四日止（天○○證物編
      號01-2，第二十一頁估價單所載），所經手之空白支票每
      次少則三、四張，多則達五十張，若謂被告天○○僅單純
      傳遞轉交，而不知該空白支票用途，顯然不符情理；何況
      被告天○○於八十六年三月至五月間，更於民眾日報、聯
      合報、自由時報、中國時報、中華日報等媒體刊登廣告，
      有前述分類廣告費收據扣案可稽（天○○證物編號01-8）
      ，足見被告天○○非僅傳遞轉交空白支票，更有刊登報紙
      廣告販售之事實，被告天○○辯稱於甘萬來死後亦無販售
      「芭樂票」云云，自無可採。
  (三)被告酉○○部份：
    (1)被告酉○○於臺南縣調查站詢問時，已經自陳「我於八十
      六年元月間迄今，陸續向歐勝景以活票每張三千元、退補
      票每張二千元、死票每張一千元買得其手上的人頭支票庚○○、壬○○、陳海長、午○○、謝進發及陳文宗（超豪
      企業有限公司）合計約一百五十張，但我再以相同的單價
      轉售給天○○、戊○○及丙○○等人…」，經核與被告天
      ○○所述「我自行獨立販售的支票是我以每張活票三千元
      、退補票二千元之代價，分別向歐勝景、戊○○、酉○○
      ，及高雄綽號益仔的人購得…」，以及被告戊○○所述「
      我…另向酉○○購得之人頭支票有超豪企業有限公司陳文
      宗彰化商銀南臺南分行…」等語均相符合；此外另有臺南
      縣調查站於伊所虛設之「隆發免洗餐具批發商店」搜索扣
      得之被告庚○○空白支票三張（酉○○證物編號04）可證
      ，被告酉○○前開自白，已堪信為真實。
    (2)被告酉○○事後於偵訊及本院審理時，雖翻稱僅擔任「芭
      樂票」的人頭，並未從事販售，並辯稱伊在臺南縣調查站
      坦承犯行，係想為他人承擔責任云云。然查，對於伊所欲
      掩護者，被告酉○○於偵訊中供稱係同案被告丙○○，嗣
      於本院審理時，又改稱係第三人歐勝景，前後供述已不一
      致；何況被告酉○○若基於為他人承擔刑事責任之動機，
      始於臺南縣調查站做上開陳述，卻於本院審理時「一反初
      衷」，情理上亦值懷疑；對照伊所稱之「幕後操盤者」丙○○或歐勝景，現均未通緝到案；伊擔任人頭所申請取得
      之支票尚未對外販售，實際上亦無退票記錄等情，可認被
      告酉○○事後辯稱僅擔任人頭，未實際販售「芭樂票」云
      云，乃推諉卸責之詞，不能採取。
  (四)被告乙○○、庚○○、未○○、子○○、巳○○部份：
    (1)依法務部調查局臺南縣調查站所調閱如附表二所示人頭之
      退票記錄，被告乙○○之退票張數為六百八十張，退票金
      額達一億一千七百七十二萬三千四百九十五元；被告庚○○退票六百二十八張，金額達九千三百八十五萬五千二百
      元；被告未○○退票一百零四張、金額達二千五百三十四
      萬七千四百七十三元；被告子○○退票二百五十六張、金
      額達四千四百五十二萬八千五百八十一元；被告巳○○退
      票六百零五張，金額達一億一千五百八十四萬八千七百二
      十三元。該五人之退票張數、金額，均顯非一般中小企業
      經營所需。
    (2)被告戊○○於本院審理時，供稱伊於臺南縣調查站所述「
      我向阿貴取得的人頭支票有…未○○萬通銀行北高雄分行
      …」、「向歐勝景購得之人頭支票有…庚○○台南區中小
      企銀西台南分行、華南銀行北台南分行、中國信託商銀西
      台南分行、臺南市六信儲蓄部、合庫南興支庫，乙○○臺
      南市二信南區分社…」等語屬實（審判筆錄第十二頁）。
      參酌臺南縣調查站為查緝本件而執行搜索時，在從事「芭
      樂票」大盤買賣之被告天○○住處扣得被告庚○○之空白
      支票十二張、子○○之空白支票十六張（天○○證物編號
      02-3），被告乙○○印章一枚、被告子○○印章一枚（天
      ○○證物編號10）；被告戊○○住處扣得被告乙○○空白
      支票一張（戊○○證物編號01-5）、被告庚○○空白支票
      五本共二十四張（戊○○證物編號01-4、01-6、01-7、
      01-11、01-17）、被告未○○空白支票三張（戊○○證物
      編號01-9），被告庚○○印章二枚（戊○○證物編號5-10
      、5-13）、被告乙○○印章六枚（戊○○證物編號5-5、
      5-8、5-11、5-12、5-15、5-21）、被告子○○印章一枚
      （戊○○證物編號5-23）；被告酉○○所經營之「隆發免
      洗餐具批發商店」扣得被告庚○○空白支票三張（酉○○
      證物編號04）等物，被告乙○○、庚○○、未○○、子○○、巳○○所申請之支票均係作為無支付能力之「芭樂票
      」使用，乃無疑義。
    (3)次查，被告未○○於調查站接受詢問時，已經自承「約於
      八十五年八月間，經綽號『丁山』的介紹我認識綽號『吉
      仔』，『吉仔』要求我出售人頭虛設行號，配合他應付銀
      行徵信，申請到八家銀行支票簿，即付我三十萬元，經我
      同意後，我即配合『吉仔』及其女友鍾小姐在高雄市○○
      街二三一號虛設精品專賣店…至今年（八十六年）六月底
      ，我已經申請過萬通銀行高雄博愛分行（即北高雄分行）
      、大眾銀行高雄博愛分行、高企博愛分行、華僑博愛分行
      等四家銀行之支票簿（二十五張），陸續交給『吉仔』，
      他亦陸續給我共計三十萬元…」等語，經核與前開銀行退
      票記錄，及法務部調查局臺南縣調查站向萬通商業銀行北
      高雄分行所調閱之開戶資料相符，被告未○○於本院審理
      時翻異前詞，辯稱並未擔任人頭云云，即不可採。
    (4)被告乙○○、庚○○、子○○均辯稱係因欠債始交付支票
      與不詳之人，並非擔任人頭申請「芭樂票」供他人販賣云
      云。然以該三人分別退票六百八十張、六百二十八張、二
      百五十六張，退票金額則達一億一千七百七十二萬三千四
      百九十五元、九千三百八十五萬五千二百元、四千四百五
      十二萬八千五百八十一元之規模以觀，渠等「借款」之次
      數、金額均非尋常，縱或「借款對象」係地下金融業者，
      是否可能於無其他擔保之情況下，連續提供如此鉅額借款
      ，殊堪懷疑；又依該被告三人辯詞，渠等交付支票之目的
      係在擔保債務清償，姑不論被告三人實際上均無清償能力
      ，用以擔保債務之支票必須載明債務金額，日後始有兌現
      受償之可能，惟臺南縣調查站在被告天○○、戊○○、酉
      ○○處搜索查扣者，乃該三人之空白支票，則渠等以支票
      抵債之說，自無可取。
    (5)被告巳○○辯稱伊係由姓名不詳之「阿國」出資，擔任「
      冠皇企業商行」之負責人，並非人頭云云。然查，依被告
      巳○○所述，該「冠皇企業商行」係由「阿國」出資，實
      際對外使用支票者，亦為該「阿國」，顯見該「冠皇企業
      商行」為一目的在向申請銀行支票之虛設行號。而被告巳
      ○○擔任該行號之形式負責人，事前無庸出資，事後對於
      申請取得之支票復無使用之權，應認被告巳○○對於以伊
      名義申請之支票係作為「芭樂票」使用乙節，已有認識，
      被告巳○○空言否認知情，亦非可採。
  (五)綜上所述，本件被告天○○、戊○○、酉○○擔任大盤，販
    售「芭樂票」予不特定之人；以及被告乙○○、庚○○、未
    ○○、子○○、巳○○明知以渠名義申請之支票，將販售予
    不特定人作為「芭樂票」之用，仍擔任申請支票之人頭等情
    ，均足認定。被告天○○請求訊問之證人即同案被告丙○○
    、丁○○，以及被告酉○○請求訊問之證人辛○○，雖均未
    到庭，惟丙○○、丁○○既同因涉嫌擔任「芭樂票」人頭而
    為檢察官提起公訴，現仍未通緝到案，且依前揭事證，以可
    認定被告天○○及酉○○犯行，對於上述三位證人，乃無再
    予傳訊必要，附此敘明。本件事證已臻明確，被告犯行均可
    認定。
三、按「芭樂票」者，乃由大盤尋覓人頭以虛設行號培養信用，
    通過金融機構徵信之方式而大量取得，專供販售予不特定人
    牟利，是不問大盤或人頭，於支票售出後，均無使其兌現之
    意思；另一方面，明知為「芭樂票」而仍購買使用者，則係
    著眼於支票可以作為支付工具，卻無須立即兌現之特性，藉
    以與人進行交易而詐取財物或利益。則於前開「芭樂票」運
    作模式中，實際施用詐術，使人陷於錯誤而給付財物、利益
    者，乃購買「芭樂票」使用之人，至於召募人頭申辦支票之
    大盤，以及提供人頭者，實際上均未參與上述詐欺之構成要
    件行為，而僅基於幫助之犯意提供詐欺工具，故核被告天○○、戊○○、酉○○、乙○○、庚○○、未○○、子○○、
    巳○○所為，均係犯刑法第三百三十九條第一項詐欺取財罪
    之幫助犯，應依刑法第三十條第二項規定，按正犯之刑減輕
    之。公訴意旨認上揭被告販售、申請「芭樂票」之行為即構
    成詐欺罪，而認渠等涉嫌刑法第三百四十條之常業詐欺罪嫌
    ，應有誤會，惟其基本構成要件既屬相同，本院仍應審理，
    並變更起訴法條。另按刑法第二十八條之共同正犯，係指二
    人以上共同實施犯罪之行為者而言，幫助他人犯罪，並非實
    施正犯，在事實上雖有二人以上共同幫助殺人，要亦各負幫
    助殺人責任，仍無適用該條之餘地，最高法院三十三年上字
    第七九三號判例可資參照，被告天○○、戊○○、酉○○、
    乙○○、庚○○、未○○、子○○、巳○○所為既均係構成
    幫助詐欺罪，依前揭判例意旨，即無成立共同正犯之可能，
    檢察官認該被告間有犯意聯絡及行為分擔，均為共同正犯，
    亦有未洽。再被告天○○、戊○○、酉○○、乙○○、庚○○、未○○、子○○、巳○○先後多次提供「芭樂票」與不
    特定人行使詐術之行為，均時間緊接，犯構成要件相同之罪
    ，均為連續犯，應依刑法第五十六條規定論以一罪，並依同
    法第七十一條第一項規定先加重後減輕之。被告巳○○另抗
    辯伊於八十七年間，曾因同一案件經臺灣高等法院高雄分院
    判處有期徒刑八月確定，並已執行完畢云云，經本院依被告
    巳○○前科記錄查閱臺灣高等法院高雄分院八十七年度上訴
    字第一六八五號判決，被告巳○○於該案所涉者，乃刑法第
    三百四十五條之常業重利罪，與本件所涉幫助詐欺並不相同
    ，自無裁判上一罪關係可言，併此敘明。爰審酌被告天○○
    、戊○○、酉○○擔任「芭樂票」大盤，吸收人頭向金融機
    構申請大量空白支票，再出售圖利，被告乙○○、庚○○、
    未○○、子○○、巳○○則自願擔任人頭以申請支票，嗣
    本件所涉之「芭樂票」流入市場後，計有退票一萬六千三百
    二十二張，退票總金額高達四十八億七千七百三十五萬七千
    七百四十一元，嚴重擾亂金融秩序，並造成與持用「芭樂票
    」者交易之人財產上損失；擔任大盤之天○○、戊○○、酉
    ○○，所造成損害程度大於僅提供人頭之其餘被告；而擔任
    人頭之五位被告中，被告乙○○、庚○○、巳○○之退票張
    數、金額又高於被告子○○及未○○；以及被告戊○○犯罪
    後坦承犯行，態度良好，另被告天○○、酉○○、乙○○、
    庚○○、未○○、子○○、巳○○等人則均否認犯行等一切
    情狀，各量處如主文所示之刑，以資懲儆。
四、扣案如附表三、四、五所示之物，分別為被告天○○、戊○○、酉○○所有，供申請、販售「芭樂票」犯罪所用之物，
    業據該被告三人供承在卷，應依刑法第三十八條第一項第二
    款規定宣告沒收。另按刑法關於沒收之規定，除違禁物必須
    沒收外，其餘均採得科主義，是法院對於供犯罪所用之物，
    沒收與否，本可自由裁量。查本件於被告天○○處所扣案雜
    記資料十本、送貨單一本、小林機構名片六張、電話費收據
    一份；於被告戊○○處所扣案支票存款戶拒絕往來後兌付票
    據申請書一冊、雜記簿一本、對帳單五冊、通訊錄一本；於
    被告酉○○處所扣案記事簿一本、雜記一本等物，均非專供
    申辦支票所必須，且仍可供作前開被告合法謀生所用，本院
    認為尚無沒收之必要。另於被告天○○處所扣押之同案被告
    己○○、寅○○○身分證各一枚，則非被告天○○所有之物
    ，亦不能併與沒收。
據上論斷，應依刑事訴訟法第二百九十九條第一項前段、第三百
條，刑法第五十六條、第三百三十九條第一項、第三十條第一項
、第二項、第三十八條第一項第二款，罰金罰鍰提高標準條例第
一條前段，判決如主文。
本案經檢察官戌○○到庭執行職務。
中　　華　　民　　國　　94　　年　　11　　月　　10　　日
　　　　　　　　　刑事第四庭  審判長法　官　宋明中
                                    法  官  陳欽賢
                                    法  官  吳坤芳
以上正本證明與原本無異。
如不服本判決，應於判決送達後10日內，向本院提出上訴狀。
    　　　　　　　　　　　　　　　　書記官　陳怡吟
中　　華　　民　　國　　94　　年　　11　　月　　10　　日
附表一：天○○與甘萬來所經營之「芭樂票」及退票張數、金額
┌──┬────┬──────────┬─────┬─────┬────┬──────────┐
│編號│人頭姓名│犯    罪    方    法│退票  金額│退票  行庫│退票張數│      核算出處      │
│    │        │                    │（新台幣）│          │        │（帳戶查詢資料一袋）│
├──┼────┼──────────┼─────┼─────┼────┼──────────┤
│1   │辰○○  │收受甘萬來集團三十萬│000000000 │歸仁農會、│577     │編號1               │
│    │        │元，配合向下列退票行│          │台南五信友│        │                    │
│    │        │庫申請甲存帳號，並應│          │愛、三信中│        │                    │
│    │        │付該等行庫徵信、培養│          │華、南企歸│        │                    │
│    │        │信用、順利詐領支票簿│          │仁、華銀永│        │                    │
│    │        │轉交該集團販售牟利  │          │康        │        │                    │
├──┼────┼──────────┼─────┼─────┼────┼──────────┤
│2   │寅○○○│收受甘萬來集團三十萬│000000000 │台南三信中│581     │編號2               │
│    │        │元，配合向下列退票行│          │華、世華永│        │                    │
│    │        │庫申請甲存帳號，並應│          │康、僑銀仁│        │                    │
│    │        │付該等行庫徵信、培養│          │德、富邦台│        │                    │
│    │        │信用、順利詐領支票簿│          │南、二信北│        │                    │
│    │        │轉交該集團販售牟利  │          │興        │        │                    │
├──┼────┼──────────┼─────┼─────┼────┼──────────┤
│3   │丑○○  │收受甘萬來集團三十萬│000000000 │台企仁德、│481     │編號3               │
│    │        │元，於84年03月間在台│          │仁德農會、│        │                    │
│    │        │南縣仁德鄉土庫村太子│          │歸仁農會、│        │                    │
│    │        │二街 81 號配合虛設腳│          │南企鹽行、│        │                    │
│    │        │踏車零件製造工廠、應│          │十信公園  │        │                    │
│    │        │付行庫徵信、培養信用│          │          │        │                    │
│    │        │、順利詐領支票簿轉交│          │          │        │                    │
│    │        │該集團販售牟利      │          │          │        │                    │
├──┼────┼──────────┼─────┼─────┼────┼──────────┤
│4   │劉貴仁  │收受甘萬來集團三十萬│000000000 │永康農會、│563     │編號4               │
│    │        │元，於 85 年 06 月在│          │台南五信中│        │                    │
│    │        │台南市○○路○段一九│          │華、南企開│        │                    │
│    │        │一號配合虛設長虹實業│          │元、華銀永│        │                    │
│    │        │社（批發燈飾）應付行│          │康、一信平│        │                    │
│    │        │庫徵信、培養信用、順│          │通、三信安│        │                    │
│    │        │利詐領支票簿轉交該集│          │中        │        │                    │
│    │        │團販售牟利          │          │          │        │                    │
├──┼────┼──────────┼─────┼─────┼────┼──────────┤
│5   │劉陳桂美│收受甘萬來集團三十萬│00000000  │台南一信、│466     │編號5               │
│    │        │元，於 85 年 05 月間│          │十信安南、│        │                    │
│    │        │以在台南市果菜市場批│          │三信小東、│        │                    │
│    │        │發水果為由，向行庫順│          │北銀台南、│        │                    │
│    │        │利詐領支票簿轉交該集│          │五信開元  │        │                    │
│    │        │團販售牟利          │          │          │        │                    │
├──┼────┼──────────┼─────┼─────┼────┼──────────┤
│6   │申○○  │收受甘萬來集團三十萬│00000000  │台南三信安│273     │編號6               │
│    │        │元，於85年08月間在台│          │中、一信平│        │                    │
│    │        │南市○○路六四一巷 4│          │通、七信崇│        │                    │
│    │        │5 弄 11 號配合虛設美│          │德、遠東永│        │                    │
│    │        │術燈飾店，應付行庫徵│          │康        │        │                    │
│    │        │信、培養信用、順利詐│          │          │        │                    │
│    │        │領支票簿轉交該集團販│          │          │        │                    │
│    │        │售牟利              │          │          │        │                    │
├──┼────┼──────────┼─────┼─────┼────┼──────────┤
│7   │己○○  │收受甘萬來集團三十萬│00000000  │華銀東台南│461     │編號7               │
│    │        │元，於 84 年 03 月間│          │、台南十信│        │                    │
│    │        │在台南縣仁德鄉土庫村│          │公園、南企│        │                    │
│    │        │太子二街 81 號配合虛│          │鹽行、上海│        │                    │
│    │        │設嬰兒保護套之加工廠│          │永康      │        │                    │
│    │        │，應付行庫徵信、培養│          │          │        │                    │
│    │        │信用、順利詐領支票簿│          │          │        │                    │
│    │        │轉交該集團販售牟利  │          │          │        │                    │
└──┴────┴──────────┴─────┴─────┴────┴──────────┘
附表二：天○○、戊○○、酉○○所經營之「芭樂票」及退票張
數、金額
┌──┬────┬──────────┬─────┬─────┬────┬──────────┐
│編號│人頭姓名│犯    罪    方    法│退票  金額│退票  行庫│退票張  │　　　核算出處      │
│    │        │                    │（新台幣）│          │數      │（帳戶查詢資料一袋）│
├──┼────┼──────────┼─────┼─────┼────┼──────────┤
│1   │乙○○  │收受毆勝景集團三十萬│000000000 │華銀西台南│680     │編號8               │
│    │        │元，於 86 年 03 月間│          │、台南四信│        │                    │
│    │        │在台南市○○路○段 8│          │總社、三信│        │                    │
│    │        │6 號配合虛設千順發傢│          │安平、六信│        │                    │
│    │        │俱行應付行庫徵信、培│          │大林、中國│        │                    │
│    │        │養信用、順利詐領支票│          │信託西台、│        │                    │
│    │        │簿轉交該集團販售牟利│          │寶島台南、│        │                    │
│    │        │                    │          │農銀台南  │        │                    │
├──┼────┼──────────┼─────┼─────┼────┼──────────┤
│2   │謝進發  │收受歐勝景集團三十萬│00000000  │寶島台南、│144     │編號9               │
│    │        │元，於86年2月間，在 │          │彰銀東台南│        │                    │
│    │        │台南市○○街229向7號│          │、合庫成功│        │                    │
│    │        │配合虛設松發商行，應│          │、三信儲蓄│        │                    │
│    │        │付行庫徵信、培養信用│          │部、台汽東│        │                    │
│    │        │，順利詐領支票簿轉交│          │台南、一信│        │                    │
│    │        │該集團販售牟利。    │          │東門      │        │                    │
├──┼────┼──────────┼─────┼─────┼────┼──────────┤
│3   │王照希  │收受歐勝景集團30萬，│00000000  │北銀台南、│431     │編號10              │
│    │        │於86年3月間，在台南 │          │台南六信總│        │                    │
│    │        │市○○路○段199號， │          │社、台南企│        │                    │
│    │        │配合虛設三鳴企業商行│          │銀西台南、│        │                    │
│    │        │，應付行庫徵信、培養│          │一信平通  │        │                    │
│    │        │信用，順利詐領支票簿│          │          │        │                    │
│    │        │轉交該集團販售牟利。│          │          │        │                    │
├──┼────┼──────────┼─────┼─────┼────┼──────────┤
│4   │庚○○  │收受歐勝景集團30萬，│00000000  │台南四信總│628     │編號11              │
│    │        │於85年10月間，在台南│          │社、十信總│        │                    │
│    │        │市○○路○段86號，配│          │社、合庫南│        │                    │
│    │        │合虛設順發傢俱行，應│          │興、北銀台│        │                    │
│    │        │付行庫徵信、培養信用│          │南        │        │                    │
│    │        │，順利詐領支票簿轉交│          │          │        │                    │
│    │        │該集團販售牟利。    │          │          │        │                    │
├──┼────┼──────────┼─────┼─────┼────┼──────────┤
│5   │壬○○  │收受不法集團30萬，配│00000000  │彰銀永康、│415     │編號12              │
│    │        │合培養信用向行庫詐領│          │三信安中、│        │                    │
│    │        │支票部轉交該集團販售│          │中國國際商│        │                    │
│    │        │牟利。              │          │銀永康、僑│        │                    │
│    │        │                    │          │銀永康、台│        │                    │
│    │        │                    │          │南中小企銀│        │                    │
│    │        │                    │          │鹽行      │        │                    │
├──┼────┼──────────┼─────┼─────┼────┼──────────┤
│6   │王竹茂  │收受歐勝景集團30萬，│000000000 │台南一信後│923     │編號13              │
│    │        │於85年5月間，在台南 │          │假、十信總│        │                    │
│    │        │縣永康市○○○路475 │          │社、高雄市│        │                    │
│    │        │向47號，配合虛設竹友│          │銀苓雅、華│        │                    │
│    │        │企業商行公司，應付行│          │銀永康、土│        │                    │
│    │        │庫徵信、培養信用，順│          │銀永康、世│        │                    │
│    │        │利詐領支票簿轉交該集│          │華永康    │        │                    │
│    │        │團販售牟利。        │          │          │        │                    │
├──┼────┼──────────┼─────┼─────┼────┼──────────┤
│7   │宋松珍  │收受不法集團30萬，配│000000000 │南企中華、│781     │編號14              │
│    │        │合培養信用，順利詐領│          │台銀永康、│        │                    │
│    │        │支票簿轉交該集團販售│          │台新嘉義、│        │                    │
│    │        │牟利。              │          │台南四信崇│        │                    │
│    │        │                    │          │明、十信東│        │                    │
│    │        │                    │          │區、企銀東│        │                    │
│    │        │                    │          │台南      │        │                    │
│    │        │                    │          │          │        │                    │
├──┼────┼──────────┼─────┼─────┼────┼──────────┤
│8   │陳海長  │收受「阿貴」集團30萬│000000000 │土銀博愛、│584     │編號15              │
│    │        │，於86年3月間，在高 │          │台銀永康、│        │                    │
│    │        │雄市○○○街210號配 │          │台新嘉義、│        │                    │
│    │        │合培養信用，向行庫詐│          │台南四信崇│        │                    │
│    │        │領支票簿轉交該集團販│          │明、十信東│        │                    │
│    │        │售牟利。            │          │區、台企東│        │                    │
│    │        │                    │          │台南      │        │                    │
├──┼────┼──────────┼─────┼─────┼────┼──────────┤
│9   │癸○○  │收受「阿貴」集團30萬│00000000  │台南七信安│461     │編號16              │
│    │        │，配合培養信用，以養│          │南、十信安│        │                    │
│    │        │蝦為由，向行庫詐領支│          │南、華銀北│        │                    │
│    │        │票簿轉交該集團販售牟│          │台南、農銀│        │                    │
│    │        │利。                │          │台南      │        │                    │
├──┼────┼──────────┼─────┼─────┼────┼──────────┤
│10  │未○○  │收受「阿貴」集團30萬│00000000  │萬通北高、│104     │編號17              │
│    │        │，於86年4月間，在高 │          │大眾博愛、│        │                    │
│    │        │雄市○○街231號，配 │          │高企博愛  │        │                    │
│    │        │合虛設精品商店，應付│          │          │        │                    │
│    │        │行庫徵信、培養信用，│          │          │        │                    │
│    │        │順利詐領支票簿轉交該│          │          │        │                    │
│    │        │集團販售牟利。      │          │          │        │                    │
├──┼────┼──────────┼─────┼─────┼────┼──────────┤
│11  │午○○  │收受「阿貴」集團30萬│00000000  │台企仁德、│481     │編號18              │
│    │        │，於86年3月間，在台 │          │台銀永康、│        │                    │
│    │        │南縣仁德鄉○○○街88│          │土銀東台南│        │                    │
│    │        │之1號，配合虛設楓林 │          │、南企仁德│        │                    │
│    │        │女裝批發店，應付行庫│          │、仁德鄉農│        │                    │
│    │        │徵信、培養信用，順利│          │會、合庫東│        │                    │
│    │        │詐領支票簿轉交該集團│          │台南      │        │                    │
│    │        │販售牟利。          │          │          │        │                    │
├──┼────┼──────────┼─────┼─────┼────┼──────────┤
│12  │陳登財  │收受「阿貴」集團30萬│000000000 │高企楠梓、│627     │編號19              │
│    │        │，於85年12月間，在高│          │台銀楠梓、│        │                    │
│    │        │雄市○○路248巷11弄 │          │一銀楠梓、│        │                    │
│    │        │7號，配合虛設鳳翔汽 │          │大眾右昌  │        │                    │
│    │        │車材料行，應付行庫徵│          │          │        │                    │
│    │        │信、培養信用，順利詐│          │          │        │                    │
│    │        │領支票簿轉交該集團販│          │          │        │                    │
│    │        │售牟利。            │          │          │        │                    │
├──┼────┼──────────┼─────┼─────┼────┼──────────┤
│13  │柯添成  │收受「阿貴」集團30萬│000000000 │大眾營業部│702     │編號20              │
│    │        │，於85年11月間，在高│          │、台銀新興│        │                    │
│    │        │雄市○○里○○街302 │          │、農銀新興│        │                    │
│    │        │號，配合虛設儷人企業│          │、台銀東高│        │                    │
│    │        │商行，應付行庫徵信、│          │、高企六合│        │                    │
│    │        │培養信用，順利詐領支│          │、高市二信│        │                    │
│    │        │票簿轉交該集團販售牟│          │新興、安泰│        │                    │
│    │        │利。                │          │前金、一銀│        │                    │
│    │        │                    │          │東高      │        │                    │
├──┼────┼──────────┼─────┼─────┼────┼──────────┤
│14  │陳文宗  │收受「阿貴」集團30萬│000000000 │台企安平、│520     │編號21              │
│    │        │，於85年8月間，在台 │          │台南二信南│        │                    │
│    │        │南市○○○街23巷31號│          │區、五信儲│        │                    │
│    │        │，配合虛設超豪企業有│          │蓄部、六信│        │                    │
│    │        │限公司，應付行庫徵信│          │金華、台南│        │                    │
│    │        │、培養信用，順利詐領│          │市農會    │        │                    │
│    │        │支票簿轉交該集團販售│          │          │        │                    │
│    │        │牟利。              │          │          │        │                    │
├──┼────┼──────────┼─────┼─────┼────┼──────────┤
│15  │子○○  │收受「阿貴」集團30萬│00000000  │僑銀府城、│256     │編號22              │
│    │        │，於86年7月間，在台 │          │大眾台南、│        │                    │
│    │        │南市○○路102巷15號3│          │安泰台南、│        │                    │
│    │        │樓之1，配合虛偽從事 │          │南市三信小│        │                    │
│    │        │飲水機批發買賣，應付│          │北、彰銀北│        │                    │
│    │        │行庫徵信、培養信用，│          │台南      │        │                    │
│    │        │順利詐領支票簿轉交該│          │          │        │                    │
│    │        │集團販售牟利。      │          │          │        │                    │
├──┼────┼──────────┼─────┼─────┼────┼──────────┤
│16  │尤莊碧紅│收受「阿貴」集團30萬│000000000 │台南三信安│883     │編號23              │
│    │        │，於82年3月間，在台 │          │平、六信新│        │                    │
│    │        │南市○○路538巷1號，│          │南、五信儲│        │                    │
│    │        │配合虛偽從事洋煙酒買│          │蓄部、台企│        │                    │
│    │        │買，應付行庫徵信、培│          │開元、中華│        │                    │
│    │        │養信用，順利詐領支票│          │台南、南企│        │                    │
│    │        │簿轉交該集團販售牟利│          │東台南    │        │                    │
│    │        │。                  │          │          │        │                    │
├──┼────┼──────────┼─────┼─────┼────┼──────────┤
│17  │亥○○  │收受「阿貴」集團30萬│000000000 │華銀赤崁、│646     │編號24              │
│    │        │，於85年8月間，在台 │          │華僑台南、│        │                    │
│    │        │南市○○路○段201號 │          │台企台南、│        │                    │
│    │        │，配合虛偽從事茶葉批│          │合庫南興、│        │                    │
│    │        │發買賣，應付行庫徵信│          │台南十信總│        │                    │
│    │        │、培養信用，順利詐領│          │社、世華北│        │                    │
│    │        │支票簿轉交該集團販售│          │台南、台銀│        │                    │
│    │        │牟利。              │          │安平、南企│        │                    │
│    │        │                    │          │儲蓄      │        │                    │
├──┼────┼──────────┼─────┼─────┼────┼──────────┤
│18  │許嘉華  │收受不法集團三十萬元│000000000 │萬通東台南│431     │編號25              │
│    │        │，於 85 年 7 月間， │          │、上海永康│        │                    │
│    │        │在永康市○○○路 195│          │、彰銀台南│        │                    │
│    │        │巷48號，配合虛偽從事│          │中華、玉山│        │                    │
│    │        │汽車材料買賣、應付行│          │永康、中國│        │                    │
│    │        │庫徵信培養信用，順利│          │商銀永康、│        │                    │
│    │        │詐領支票簿轉交該集團│          │華銀永康  │        │                    │
│    │        │販售牟利。          │          │          │        │                    │
├──┼────┼──────────┼─────┼─────┼────┼──────────┤
│19  │李明哲  │收受不法集團三十萬元│000000000 │彰銀東高雄│503     │編號26              │
│    │        │，於 85 年 6 月間， │          │、高雄市銀│        │                    │
│    │        │在高雄市○○○路 121│          │新興、華銀│        │                    │
│    │        │號，配合虛偽從事贈品│          │新興、一銀│        │                    │
│    │        │買賣、應付行庫徵信培│          │東高雄、華│        │                    │
│    │        │養信用，順利詐領支票│          │僑新興、合│        │                    │
│    │        │簿轉交該集團販售牟利│          │庫光華    │        │                    │
│    │        │。                  │          │          │        │                    │
├──┼────┼──────────┼─────┼─────┼────┼──────────┤
│20  │吳文發  │收受不法集團三十萬元│000000000 │一銀北高、│631     │編號27              │
│    │        │，於 86 年 2 月間， │          │高企三民、│        │                    │
│    │        │在高雄市○○○街 210│          │華銀博愛、│        │                    │
│    │        │號，配合虛偽從事汽車│          │台銀三民、│        │                    │
│    │        │零件買賣、應付行庫徵│          │僑銀三民、│        │                    │
│    │        │信培養信用，順利詐領│          │大眾博愛、│        │                    │
│    │        │支票簿轉交該集團販售│          │泛亞高雄  │        │                    │
│    │        │牟利。              │          │          │        │                    │
├──┼────┼──────────┼─────┼─────┼────┼──────────┤
│21  │甲○○  │收受不法集團三十萬元│00000000  │土銀東台南│241     │編號28              │
│    │        │，於 85 年 10 月間，│          │、台企東台│        │                    │
│    │        │在台南市○○路○段  │          │南、中國信│        │                    │
│    │        │ 45 巷 48 號，配合虛│          │託台南    │        │                    │
│    │        │偽從事服飾買賣、應付│          │          │        │                    │
│    │        │行庫徵信培養信用，順│          │          │        │                    │
│    │        │利詐領支票簿轉交該集│          │          │        │                    │
│    │        │團販售牟利。        │          │          │        │                    │
├──┼────┼──────────┼─────┼─────┼────┼──────────┤
│22  │巳○○  │收受不法集團三十萬元│000000000 │一銀鹽埕、│605     │編號29              │
│    │        │，於 85 年 11 月間，│          │華銀高雄、│        │                    │
│    │        │在高雄市○○區○○街│          │土銀高雄、│        │                    │
│    │        │53 之 1 號，配合虛偽│          │合庫高雄、│        │                    │
│    │        │從事禮品買賣、應付行│          │中銀高雄、│        │                    │
│    │        │庫徵信培養信用，順利│          │僑銀高雄  │        │                    │
│    │        │詐領支票簿轉交該集團│          │          │        │                    │
│    │        │販售牟利。          │          │          │        │                    │
├──┼────┼──────────┼─────┼─────┼────┼──────────┤
│23  │郭志忠  │收受不法集團三十萬元│000000000 │合庫一心路│563     │編號30              │
│    │        │，於 85 年 7 月間， │          │、高雄五信│        │                    │
│    │        │在高雄市前鎮區福南里│          │苓雅、一銀│        │                    │
│    │        │廣西路 431 號，配合 │          │南高雄、彰│        │                    │
│    │        │虛偽開立青蘋果便利商│          │銀前鎮、華│        │                    │
│    │        │店、應付行庫徵信培養│          │銀南高雄、│        │                    │
│    │        │信用，順利詐領支票簿│          │台中區企銀│        │                    │
│    │        │轉交該集團販售牟利。│          │          │        │                    │
├──┼────┼──────────┼─────┼─────┼────┼──────────┤
│24  │卯○○  │收受不法集團三十萬元│00000000  │台南十信總│222     │編號31              │
│    │        │，於 84 年 4 月間， │          │社、六信新│        │                    │
│    │        │在台南市○○路 140  │          │南、雲林土│        │                    │
│    │        │號，配合虛偽開設鑨懋│          │銀斗六    │        │                    │
│    │        │電器行、應付行庫徵信│          │          │        │                    │
│    │        │培養信用，順利詐領支│          │          │        │                    │
│    │        │票簿轉交該集團販售牟│          │          │        │                    │
│    │        │利。                │          │          │        │                    │
├──┼────┼──────────┼─────┼─────┼────┼──────────┤
│25  │丁○○  │收受不法集團三十萬元│00000000  │台南市農會│458     │編號32              │
│    │        │，配合培養信用，向行│          │、台南五信│        │                    │
│    │        │庫詐領支票簿轉交該集│          │儲蓄、七信│        │                    │
│    │        │團販售牟利。        │          │永興、一銀│        │                    │
│    │        │                    │          │高雄、仁德│        │                    │
│    │        │                    │          │農會、高雄│        │                    │
│    │        │                    │          │市銀鹽埕  │        │                    │
└──┴────┴──────────┴─────┴─────┴────┴──────────┘
附表三：天○○扣押物品
┌───┬─────────┬───┐
│編號  │證物名稱          │數量  │
├───┼─────────┼───┤
│02-1至│空白支票簿        │10本  │
│02-9、│                  │      │
│02-12 │                  │      │
├───┼─────────┼───┤
│02-10 │支票存款送款簿    │2本   │
│02-11 │                  │      │
├───┼─────────┼───┤
│03-1至│存摺              │29本  │
│03-29 │                  │      │
├───┼─────────┼───┤
│04-1  │代收票據記錄簿    │2本   │
│04-2  │                  │      │
├───┼─────────┼───┤
│06    │取款條            │1本   │
├───┼─────────┼───┤
│10    │印章              │27枚  │
├───┼─────────┼───┤
│11-1  │行動電話          │2具   │
│11-2  │                  │      │
└───┴─────────┴───┘
附表四：戊○○扣押物品
┌───┬─────────┬───┐
│編號  │證物名稱          │數量  │
├───┼─────────┼───┤
│01-1至│空白支票          │18本  │
│01-18 │                  │      │
├───┼─────────┼───┤
│02    │已簽發支票        │1張   │
├───┼─────────┼───┤
│03    │行動電話          │1具   │
├───┼─────────┼───┤
│04    │支票存款送款簿    │1本   │
├───┼─────────┼───┤
│05-1至│印章              │28枚  │
│05-23 │                  │      │
└───┴─────────┴───┘
附表五：酉○○扣押物品
┌───┬─────────┬───┐
│編號  │證物名稱          │數量  │
├───┼─────────┼───┤
│01-1  │存摺              │2本   │
│01-2  │                  │      │
├───┼─────────┼───┤
│02-1至│支票簿            │4本   │
│02-4  │                  │      │
├───┼─────────┼───┤
│04    │空白支票          │3張   │
├───┼─────────┼───┤
│06    │印章              │16枚  │
├───┼─────────┼───┤
│07    │支票機            │3台   │
└───┴─────────┴───┘
附錄本案論罪科刑條文
中華民國刑法第339條
(普通詐欺罪)
意圖為自己或第三人不法之所有，以詐術使人將本人或第三人之
物交付者，處5年以下有期徒刑、拘役或科或併科1千元以下罰金
。
以前項方法得財產上不法之利益或使第三人得之者，亦同。
前二項之未遂犯罰之。
中華民國刑法第30條
(從犯及其處罰)
幫助他人犯罪者，為從犯。雖他人不知幫助之情者，亦同。
從犯之處罰，得按正犯之刑減輕之。
中華民國刑法第38條
(沒收物)
左列之物沒收之：
一  違禁物。
二  供犯罪所用或犯罪預備之物。
三  因犯罪所得之物。
前項第 1 款之物，不問屬於犯人與否，沒收之。
第 1 項第 2 款、第 3 款之物，以屬於犯人者為限，得沒收之。
但有特別規定者，依其規定。
